臺灣彰化地方法院刑事判決　　　　　　　94年度訴字第1095號
公　訴　人　臺灣彰化地方法院檢察署檢察官
被　　　告　甲○○
上列被告因違反毒品危害防制條例案件，經檢察官提起公訴（九
十四年度毒偵字第二二六三號），本院依簡式審判程序判決如下
：
    主  文
甲○○連續施用第一級毒品，累犯，處有期徒刑壹年，扣案之海
洛因壹包（淨重柒點伍肆公克），沒收銷燬之；又連續施用第二
級毒品，累犯，處有期徒刑陸月，扣案之安非他命壹包（毛重
點肆公克），沒收銷燬之。主刑部分應執行有期徒刑壹年肆月。
    事  實
一、甲○○（原名黃雅林）前因違反毒品危害防制條例案件，經
    本院以九十一年度訴緝字第三四號判決判處有期徒刑七月確
    定，於民國九十三年二月二十九日縮刑期滿執行完畢。又因
    施用毒品案件，經強制戒治期滿，由臺灣彰化地方法院檢察
    署檢察官於九十年六月二十日以九十年度戒毒偵字第八六七
    號為不起訴處分確定；復因施用毒品案件，由本院以前揭九
    十一年度訴緝字第三四號判決判處徒刑確定，強制戒治部分
    則於九十二年七月十一日停止戒治付保護管束出所，至九十
    二年七月三十日保護管束期滿未經撤銷，視為強制戒治執行
    完畢。詎仍不知悔改，在前揭強制戒治執行完畢並釋放後五
    年內，復基於施用第一級毒品之概括犯意，自九十三年五、
    六月間某日起至九十四年五月五日中午十二時許止，在彰化
    縣大村鄉○○村○○路三三六巷十八號住處內，以將海洛因
    置於針筒內注射之方式，連續施用第一級毒品海洛因多次。
    又另基於施用第二級毒品之概括犯意，自九十三年七月間某
    日起至九十四年五月三日中午十二時許止，在上址住處內，
    以將安非他命置於玻璃吸食器內點火燃燒吸食煙氣之方式，
    連續施用第二級毒品安非他命多次。嗣於九十四年五月五日
    下午六時三十分許，在彰化縣員林鎮○○○街十八巷三十六
    號三樓樓梯口為警查獲，並當場扣得其所有之海洛因一包（
    淨重七點五四公克）、安非他命一包（毛重三點四公克）等
    物，始查悉上情。
二、案經彰化縣警察局員林分局報告臺灣彰化地方法院檢察署檢
    察官偵查起訴。
    理  由
一、被告甲○○於準備程序中，先就上揭犯罪事實為有罪之陳述
    ，且所犯係死刑、無期徒刑、最輕本刑為三年以上有期徒刑
    以外之罪，經本院合議庭依刑事訴訟法第二百七十三條之一
    第一項之規定，裁定由法官一人獨任進行簡式審判程序，先
    此敘明。
二、上開事實，業據被告甲○○於警詢及偵審時坦承不諱，並有
    法務部調查局鑑定通知書一份附卷可稽，及海洛因一包（淨
    重七點五四公克）、安非他命一包（毛重三點四公克）扣案
    為憑。而被告於前揭時地為警查獲時，經警採其尿液送驗結
    果，雖僅呈安非他命類陽性反應，有彰化縣衛生局煙毒尿液
    檢驗成績書、尿液代號與真實姓名對照認證單各一份存卷可
    參，然因被告於本院審理時自承：九十四年五月五日當日施
    用海洛因之份量較為稀少，本即不易從其排放尿液中驗得海
    洛因代謝物嗎啡成分殘留；再加以彰化縣衛生局就煙毒尿液
    檢驗之檢驗方式，係採免疫學分析法及ＴＯＸＩ－ＬＡＢ方
    法，而非精密程度較高之氣相層析質譜儀分析法，自有可能
    因而無法檢出嗎啡陽性反應。況被告業已坦承確有施用第一
    級毒品海洛因之犯行，復有前揭扣案之海洛因一包可資佐證
    ，尚不能僅憑上開尿液檢驗結果即遽認被告並無施用第一級
    毒品海洛因犯行。查被告前因施用毒品案件，經強制戒治期
    滿，由臺灣彰化地方法院檢察署檢察官於九十年六月二十日
    以九十年度戒毒偵字第八六七號為不起訴處分確定；復因施
    用毒品案件，由本院以前揭九十一年度訴緝字第三四號判決
    判處徒刑確定，強制戒治部分則於九十二年七月十一日停止
    戒治付保護管束出所，至九十二年七月三十日保護管束期滿
    未經撤銷，視為強制戒治執行完畢等情，有臺灣高等法院被
    告前案紀錄表、刑案資料查註紀錄表各一份附卷可按。本案
    事證已臻明確，被告犯行洵堪認定。
三、查被告甲○○前因施用毒品案件，經強制戒治執行完畢並釋
    放後，復於五年內再度施用第一、二級毒品海洛因及安非他
    命，核其所為，係犯毒品危害防制條例第十條第一項、第二
    項之施用第一、二級毒品罪。被告為供自己施用之目的而持
    有上開毒品，其於施用前後持有海洛因及安非他命之低度行
    為，應各為施用之高度行為所吸收，不另論罪。又其先後多
    次施用海洛因及安非他命犯行，均屬時間緊接，方法相同，
    各觸犯構成要件相同之罪名，顯係各基於概括犯意反覆為之
    ，皆應依連續犯之規定論以一罪，並均依法加重其刑。至其
    所犯上開二罪，犯意各別，行為互殊，應予分論併罰。查被
    告前因違反毒品危害防制條例案件，經本院以九十一年度訴
    緝字第三四號判決判處有期徒刑七月確定，於民國九十三年
    二月二十九日縮刑期滿執行完畢，有臺灣高等法院被告前案
    紀錄表及刑案資料查註紀錄表在卷可按，其受有期徒刑之執
    行完畢，五年內再犯本件法定本刑有期徒刑以上之罪，為累
    犯，均應依法遞加重其刑。爰審酌被告曾因施用毒品案件接
    受強制戒治及入監服刑，竟未能從中記取教訓，深切體認毒
    品危害己身健康之鉅，反而再次趁隙施用海洛因及安非他命
    ，足徵被告自制能力尚有未足，品行不端，犯後態度亦有可
    議，而有接受相當期間監禁教化之必要，以促其及早矯正吸
    毒惡習；惟念及施用毒品固戕害個人健康至深，然就他人權
    益之侵害仍屬有限，及其犯罪目的、手段、施用毒品之期間
    長短、被告於犯罪後坦承全部吸毒犯行、具有國中畢業學歷
    之智識程度等一切情狀，分別量處如主文所示之刑，並定其
    應執行之刑，以示懲儆。扣案之海洛因一包（淨重七點五四
    公克）、安非他命一包（毛重三點四公克），為毒品危害防
    制條例第二條第二項第一款、第二款所稱之第一、二級毒品
    ，均應依同條例第十八條第一項前段之規定，沒收銷燬之。
據上論斷，應依刑事訴訟法第二百七十三條之一第一項、第二百
九十九條第一項前段，毒品危害防制條例第十條第一項、第二項
、第十八條第一項前段，刑法第十一條前段、第五十六條、第四
十七條、第五十一條第五款，判決如主文。
本案經檢察官郭緯中到庭執行職務。
中　　華　　民　　國　　94　　年　　7 　　月　　29　　日
                  臺灣彰化地方法院刑事第三庭
                                法　官  高文崇
以上正本證明與原本無異。
如不服本判決，應於判決送達後10日內，向本院提出上訴狀（須
附繕本）。
中　　華　　民　　國　　94　　年　　8 　　月　　5 　　日
                                書記官  謝志鑫
附錄本案論罪科刑法條：
毒品危害防制條例第10條第1項、第2項：
施用第一級毒品者，處六月以上五年以下有期徒刑。
施用第二級毒品者，處三年以下有期徒刑。
